臺灣士林地方法院行政訴訟判決　
111年度交字第277號
原      告  鄒宗甫  
被      告  新北市政府交通事件裁決處
                      
代  表  人  李忠台    住同上
訴訟代理人  黃曉妍律師
上列當事人間因交通裁決事件，原告不服被告民國111年8月11日
新北裁催字第 48-A02ZX39532號裁決，提起行政訴訟，本院判決
如下：
    主  文
原告之訴駁回。
訴訟費用新臺幣參佰元由原告負擔。
    事實及理由
一、程序事項：
    本件係因原告不服被告民國111年2月14日北市裁催字第22-C
    A9B01440號違反道路交通管理事件裁決書（下稱原處分）裁
    處罰鍰新臺幣（下同）600元，提起行政訴訟，經核屬行政
    訴訟法第237條之1第1項第1款規定之交通裁決事件，爰依同
    法第237條之7規定，不經言詞辯論，逕為判決。
二、爭訟概要：
    原告所有車牌號碼0000-00號自用小客車（下稱系爭車輛）
    於111年5月1日12時56分，在臺北市○○○路0段000號旁貨車裝
    卸專用區(劃有黃線)停車，而有「在設有禁止停車標線處停
    車(黃線停車)」之違規行為，經臺北市政府警察局交通警察
    大隊（下稱舉發機關）員警認定違規屬實，依道路交通管理
    處罰條例第56條第1項第4款規定，予以舉發，有臺北市政府
    警察局掌電字第A02ZX3952號舉發違反道路交通管理事件通
    知單可稽(見本院卷第78頁，下稱系爭舉發通知單)。原告於
    111年7月6日提出申訴，經被告函請舉發機關查明後仍認原
    告違規屬實，應予裁罰。嗣被告以原告有前揭違規事實，而
    依道路交通管理處罰條例第56條第1項第4款規定，以原處分
    對原告為裁罰。原告不服，而於111年9月8日提起本件行政
    訴訟。
三、原告主張：
　　該處貨車專用區旁標誌牌面設置方向錯誤，自系爭車輛駕駛
    角度無法依正常狀況正確獲得標牌資訊；依臺北市停車管理
    工程處96年12月20日發佈新聞稿所載，禁停黃線路段設置之
    「貨車裝卸專用區」，適用對象限貨車及客貨兩用車(具實
    際即卸貨行為者)、限停十五分鐘、駕駛人可離座、引擎可
    熄火、停放時需閃雙方向燈、管制專用時段為上午九時至下
    午五時，管制時段外仍需依該路段黃線禁止停車管制，原告
    車輛停放時間為12時56分係屬專用管制時段，而非7時至9時
    、17時至20時之禁停時段，裁罰單位應依道路交通管理處罰
    條例第56條第1項第9款為裁罰，而非同法第56條第1項第4款
    裁罰，本件裁罰有誤等語。並聲明：原處分撤銷。
四、被告答辯：
　㈠依本件採證照片，系爭汽車駕駛座無人，又原告於起訴書內
    容提及:「原告於111年5月1日12時56分駕駛車號0000-00自
    小客車，停放於南京東路二段125號前貨車裝卸專用區，遭
    執法單位依違反道路交通管理處罰條例第56條第1項第4款規
    定拖吊…」等語，足認於取締當時系爭車輛並非處得立即行
    駛之狀態，參酌上開臺北高等行政法院108年度交上字第285
    號判決內容，自應回歸以停車行為認定之，為道路交通管理
    處罰條例第56條規制範圍，應無疑義；又自上述採證照片以
    觀，系爭車輛停放處旁緣石上確實劃有黃實線，該標繪清晰
    可輕易辨識並無誤認之虞，且按道路交通標誌標線號誌設置
    規則(下簡稱設置規則)，該標線處禁停時段為『每日上午七
    時至晚間八時』，用路人應可知悉該址於該時段不可停車，
    而本件原告於12時56分將系爭汽車停放於該處，自處黃線禁
    停時間內，構成「在劃有黃線路段停車」之違規事實，被告
    依道路交通管理處罰條例第56條第1項第4款規定作成裁罰處
    分，洵屬有據。
  ㈡原告固主張其停放車輛之時間屬開放停車時段，惟查違規現
    場照片，可見該址黃線劃設於路側緣石上，並於黃線側邊路
    面劃有藍色格子，格子內噴有「貨車裝卸專用區」之白色字
    樣，並於其對應之人行道前方立有標牌，由上自下分別標有
    「貨車裝卸專用區，單次限停20分鐘，得延長1次」、「貨
    車裝卸時間，周一至周日，09:00-16:00」、「禁止停車，
    周一至周五07:00至09:00、16:00至20:00」、「開放一般小
    型車停放時間，周一至周日20時至7時」、「違者拖吊」等
    字樣，而所謂「貨車」，參考原舉發機關回復函內容，係指
    3.5噸以下之小貨車、小客貨兩用車，換言之，該處屬劃有
    黃線標線處所，依設置規則第168條規定，原則上於每日早
    上7時至晚上8時間均禁止停車，然若車種屬貨車，則得於標
    牌所載之裝卸時間例外在該址停車以裝卸貨物，而於所載之
    禁止停車時間中則僅得裝卸貨物禁止停車，至於非貨車之其
    他車種，基於例外從嚴原則，應回歸適用黃線之原則性規定
    ，是原告於12時56分許將系爭車輛停放於該址，經查車籍資
    料，其屬自用小客車並非貨車，自應回歸黃線之一般性規定
    ；又原告主張其停放時間並非屬該標牌所載之禁止停車時間
    ，如上述說明，該禁停時間係就貨車裝卸貨物之特別規定，
    且檢視該址標牌，針對一般小型車有標明開放停車時間為「
    周一至周日20-07」，即黃線一般禁停時間以為之時段，系
    爭汽車停放時間顯非處開放時段，上述說明另有原舉發機關
    檢附之臺北市政府交通局102年7月29日北市交授停字第1023
    6506000號函可供參考，綜上，原告主張尚難解免其行政法
    上義務，不影響本件違規事實成立之認定，原處分之作成並
    無違誤，自應予以維持。並聲明：原告之訴駁回。
五、本院之判斷：
　㈠按「汽車停車時，應依下列規定：…四、設有禁止停車標誌、
    標線之處所不得停車。」，道路交通安全規則第 112條
    第1項第4款定有明文。又禁止停車線為黃實線，用以指示禁
    止停車路段，禁止時間為每日上午7時至晚間8時，如有延長
    或縮短之必要時，應以標誌及附牌標示之，道路交通標誌標
    線號誌設置規則第168條第1、2、4項亦定有明文。另「汽車
    駕駛人停車時，在設有禁止停車標誌、標線之處所停車者，
    處600元以上1200元以下罰鍰。」，道路交通管理處罰條例
    第56條第1項第4款亦定有明文。
　㈡原告所有系爭車輛於前揭時、地有「在設有禁止停車標線處
    停車」之違規行為，經舉發機關予以舉發，並經被告以原處
    分為裁罰等情，有系爭舉發通知單、採證照片、原處分及送
    達證書可稽(見本院卷第78、79、80、96、98頁)，堪信屬實
    。且參以系爭車輛之車種為「自用小客車」，有汽車車籍查
    詢可佐(見本院卷第110頁)，而於系爭車輛停放處地面噴有
    「貨車裝卸專用區」之白色字樣，旁則劃設有禁止停車之黃
    色標線，而貨車專用旁之人行道亦豎有標示清晰之標牌，上
    載「開放一般小型車停放時間週一至週日20-07」，而系爭
    車輛既為自小客車，其停放「貨車裝卸專用區」之時間為11
    1年5月1日(週日)12時56分，依上開標牌所示，自非屬合法
    停車之時間，是以原告將系爭車輛停放該處，應有「在設有
    禁止停車標線之處所停車」之違規事實，應堪認定。
　㈢原告主張該處貨車專用區旁標誌牌面設置方向錯誤，自系爭
    車輛駕駛角度無法依正常狀況正確獲得標牌資訊等語。惟查
    ，依前揭採證照片所示，該處標牌係立於「貨車裝卸專用區
    」旁之人行道之右側，並無任何遮蔽物，且屬清晰可見，而
    標牌係面向來車之方向，亦可供正欲駛入該「貨車裝卸專用
    區」之駕駛人所得見，並無所謂設置方向錯誤之問題，原告
    既為汽車駕駛人，其所駕之車種為「自用小客車」，見該處
    地面格子內有「貨車裝卸專用區」之字樣時，自應自行審視
    該處是否可合法停放其所駕駛之「自用小客車」，其縱非故
    意違規停車，亦具有過失甚明，尚無從據此而為卸責之合法
    事由。　
　㈣原告主張系爭車輛停放時間為12時56分係屬專用管制時段，
    而非7時至9時、17時至20時之禁停時段等語。惟查，原告所
    有系爭車輛為自小客車，非屬貨車，而其所停放者為「貨車
    裝卸專用區」，旁所豎立標牌亦清楚載明「貨車裝卸時間週
    一至週日09：00-1700」、「禁止停車週一至週日07-09  17
    -20」、「開放一般小型車停放時間週一至週日20-07」，是
    以上開所謂「貨車裝卸時間週一至週日09：00-1700」、「
    禁止停車週一至週日07-09  17-20」，均是針對貨車之管制
    規定，並非針對「自用小客車」，原告所駕駛者既為自用小
    客車，車輛停放處路旁亦劃設有黃實線，即應依上開「開放
    一般小型車停放時間週一至週日20-07」之標示為合法之停
    放，亦即回歸設置規則第168條第4項規定「本標線禁止時間
    為每日上午七時至晚間八時」。是以，原告此部分之主張，
    核屬無據。
　㈤原告主張被告應依道路交通管理處罰條例第56條第1項第9款
    為裁罰，而非同法第56條第1項第4款裁罰，本件裁罰有誤等
    語。經查，系爭車輛停放處本即為劃設有黃實線之禁止停車
    處所，而非可供合法長時間停放不同車種之停車格，僅屬例
    外針對貨車開放暫時裝卸貨物所用。是以，除貨車於該處所
    裝卸貨物須依該處所豎立之標牌所示之時間，其他車輛則須
    回歸道路交通安全規則及道路交通管理處罰條例有關黃實線
    之相關規定為之。原告所有系爭車輛之車種既為「自小客車
    」，依前揭設置規則規定，該處道路旁所劃設之黃實線既屬
    禁止停車線，被告依道路交通管理處罰條例第56條第1項第4
    款「在設有禁止停車標線之處所停車」之規定，對原告為裁
    罰，自屬無誤。原告此部分之主張，亦無理由。
六、綜上所述，本件被告認原告有「在設有禁止停車標誌之處所
    停車」之違規事實，依道路交通管理處罰條例第56條第1項
    第4款之規定，以原處分對原告裁罰，於法核無違誤。原告
    猶執前詞指摘原處分不當，訴請撤銷原處分，為無理由，應
    予駁回。
七、本件第一審裁判費300元，依法應由敗訴之原告負擔，且係
    原告於起訴時繳納，爰確定第一審訴訟費用如主文第2項所
    示。
八、據上論結，本件原告之訴為無理由，依行政訴訟法第98條第
    1項前段、第237條之7、第237條之8第1項，判決如主文。
中　　華　　民　　國　　111 　年　　12　　月　　2 　　日
　　　　　　　　　行政訴訟庭　法　官　徐文瑞
以上為正本係照原本作成。
如不服本判決，應於判決送達後20日內，向本院提出上訴狀並表
明上訴理由（原判決所違背之法令及其具體內容或依訴訟資料可
認為原判決有違背法令之具體事實），其未載明上訴理由者，應
於提出上訴後20日內向本院補提理由書（上訴狀及上訴理由書均
須按他造人數附繕本，如未按期補提上訴理由書，則逕予駁回上
訴），並應繳納上訴裁判費新臺幣750元。
中　　華　　民　　國　　111 　年　　12　　月　　2 　　日
                              書記官  朱亮彰